【裁判字號】    99,台上,3657
【裁判日期】    990610
【裁判案由】    殺人未遂
【裁判全文】
最高法院刑事判決            九十九年度台上字第三六五七號
上  訴  人  甲○○
選任辯護人  陳介輔律師
上列上訴人因殺人未遂案件，不服台灣高等法院中華民國九十九
年三月三十一日第二審判決（九十九年度上訴字第四七七號，起
訴案號：台灣板橋地方法院檢察署九十八年度偵字第一九七六五
號），提起上訴，本院判決如下：
    主  文
上訴駁回。
    理  由
按刑事訴訟法第三百七十七條規定，上訴於第三審法院，非以判
決違背法令為理由，不得為之。是提起第三審上訴，應以原判決
違背法令為理由，係屬法定要件。如果上訴理由書狀並未依據卷
內訴訟資料，具體指摘原判決不適用何種法則或如何適用不當，
或所指摘原判決違法情事，顯與法律規定得為第三審上訴理由之
違法情形，不相適合時，均應認其上訴為違背法律上之程式，予
以駁回。本件原判決維持第一審論處上訴人甲○○殺人未遂罪刑
之判決，駁回其在第二審之上訴，已詳敘認定犯罪事實所憑之證
據及其認定之理由，並就上訴人所辯已酒醉，不知何以會傷害被
害人乙○○，無殺人犯意，且係自首云云，如何不足採信，均已
依據卷內資料，詳予指駁及說明，從形式上觀察，並無足以影響
判決結果之違法情形存在。而證據之取捨及事實之認定，為事實
審法院之職權，苟其判斷無違經驗法則或論理法則，即不能任意
指為違法。原判決依憑上訴人之自白，證人即上訴人之弟蘇國正
與被害人之證言，財團法人恩主公醫院診斷證明書及98恩醫事字
第一一八０號函暨所附病例、現場照片，參酌卷內其他證據調查
之結果，認上訴人確有如其事實欄所載之犯行，已詳敘其取捨證
據及認定事實之心證理由；並依上訴人於偵查中之供述，認上訴
人事後尚能將犯案之經過詳盡敘述，足認其當時雖有飲酒，但其
意識未達刑法第十九條第一、二項之情形，所辯酒醉云云，為無
可採；復說明殺人與傷害之區別，以有無殺意為斷，上訴人明知
頭部為人體之重要部位，如予重擊，足以致人於死，竟因細故先
徒手攻擊被害人頭部數十下，並以腳踹被害人臉部後，再拾起地
上重約十二公斤之水泥塊砸向被害人頭、臉部，致被害人倒地不
起，受有頭部外傷併右側額股蜘蛛膜下出血、臉部撕裂傷併擦傷
、頭部撕裂傷等嚴重傷害，經蘇國正發現予以制止，並聯絡救護
車將被害人送醫急救，始未發生死亡之結果，因認其確有殺人之
犯意，所為論斷無違經驗法則及論理法則，亦無所指理由矛盾及
理由不備之違法情形存在。上訴意旨，對於原判決究竟如何違背
法令，並未依據卷內資料為具體指摘，仍執前詞，而為事實之爭
辯，並對原審採證認事之職權行使，任意爭執，難謂與首揭法定
上訴要件相符，其上訴違背法律上之程式，應予駁回。
據上論結，應依刑事訴訟法第三百九十五條前段，判決如主文。
中    華    民    國  九十九  年    六    月    十    日
                      最高法院刑事第十一庭
                          審判長法官  石  木  欽
                                法官  洪  佳  濱
                                法官  韓  金  秀
                                法官  段  景  榕
                                法官  周  煙  平
本件正本證明與原本無異
                                      書  記  官
中    華    民    國  九十九  年    六    月   十七   日
                                                      K

司法院資訊處製作；財團法人民間司法改革基金會備份。
